# 请教陈老师，公允价值的计量基础问题

提问人：惑或不惑 时间：2017-01-07 16:15:59
IFRS对公允价值的界定是基于市场的计量而非特定主体的计量 但是，对于商誉这种资产、明显是基于主体未来现金流进行预测的，如何理解？ 是不是基于主体的计量在市场基础不存在时是可以运用的，只是存在市场基础时必须要依据市场基础？

回答人：chenyiwei
商誉具有特殊性，本来就是剩余计量的产物。但股权交易价格本身也是基于市场的，各项可辨认资产、负债的公允价值也是基于市场的，所以作为剩余项目的商誉的计量（仅指初始计量）也可以认为是基于市场的。商誉的后续计量（减值测试中的未来现金流量现值）已经不是公允价值计量，也就不存在是否基于市场还是基于主体的问题。

提问人：惑或不惑 时间：2017-01-08 15:21:58
谢谢陈老师。还是有些不明白，股权交易价格应该是通过模型和输入参数计算出来的，而不是可以直接观察的。我的理解是可直接观察或间接观察的才是基于市场的计量，而输入参数是要依赖主体自身现金流和风险调整的假设，是不是可算作以主体为基础的计量？
谢谢

回答人：chenyiwei
不是。这是真实的市场交易价格，且其评估值所采用的参数都是一般市场上可观察到的参数，没有仅与购买方自身相关的不可观察参数，因此不是基于主体的估值。